Inventaris van het archief van de Koninklijke Nederlandse Oudheidkundige Bond, (1898) 1899-1970
Nationaal Archief, Den Haag
- Archief, A.
  - Voorzitter en secretaris, I.
    - Buiten de correspondentie gehouden stukken, d.
      - Overige stukken, 2.
        - Ingekomen telegram van de particulier secretaris van de koningin, houdende verlening van het predikaat "Koninklijk"., 25 mei 1949; 157; 1 stuk
        - Akte houdende een contract tussen het bestuur van de bond en Oosthoeks Uitgevers, betreffende de uitgave van een bouwkundig woordenboek., 15 april 1952; 158; 1 stuk
        - Stukken betreffende het Repertorium van boekwerken van Nederlandse monumenten van geschiedenis en kunst., 1958-1963; 159; 1 omslag
        - Stukken betreffende de aantasting van het landgoed "Berbice" door het plan "Adegeest" in de gemeente Voorschoten., 1966-1968; 160; 1 omslag
        - Ingekomen afschriften van Koninklijke Besluiten houdende beslissing op ingevolge de Monumentenwet ingestelde beroepen., 1967-1968; 161; 1 omslag
    - Leden- en presentielijsten, e.
      - Lijst van leden en correspondenten., 1902-1921; 162; 1 deel
      - Ledenlijst. Overdruk uit het Bulletin., Z.j. (ca. 1920); 163; 1 stuk
      - Lijsten van deelnemers aan de excursies en de algemene vergaderingen., 1926-1964; 164; 1 omslag
      - Lijst van mutaties in de ledenlijst., 1943-1945; 165; 1 deel
      - Lijst van instellingen geabonneerd op het Bulletin. Afschrift., (Ca. 1948); 166; 1 stuk
      - Lijsten van personen die zich hebben aangemeld als student-lid., (Ca. 1960); 167; 2 stukken
      - Presentielijsten van de algemene vergaderingen van de bond., 1900-1970; 168; 1 omslag
        Niet volledig.
  - Penningmeester, II.
    - Kasboek., Januari 1959-december 1962; 169; 1 deel
    - Kasboek., Januari 1962-januari 1971; 170; 1 deel
      De begrotingen, balansen en rekeningen van vóór 1957 zijn te vinden bij de ingekomen stukken van de secretaris/voorzitter.
    - Balansen en rekeningen over de jaren 1957-1970, met bijlagen., 171; 1 omslag
      De stukken over 1964 ontbreken.
  - Commissie van redactie van het Bulletin, III.
    - Notulen, a.
      - Notulen van vergaderingen van de commissie van redactie., 1913-1935 en 1938-1939; 172; 1 omslag
      - Notulen van de vergaderingen van de redactie., 1948, 1957, 1958, 1960, 1962, 1963 en 1966; 173; 1 omslag
    - Ingekomen en minuten van uitgaande brieven, b.
      - Ingekomen en minuten van uitgaande brieven, met bijlagen., 1899-1969; 174-236; 63 omslagen
        - 1899., 174
        - 1900., 175
        - 1901., 176
        - 1902., 177
        - 1903., 178
        - 1904., 179
        - 1905., 180
        - 1906., 181
        - 1907., 182
        - 1908., 183
        - 1909., 184
        - 1910., 185
        - 1912., 186
        - 1913., 187
        - 1914., 188
        - 1915., 189
        - 1916., 190
        - 1917., 191
        - 1918., 192
        - 1919., 193
        - 1920., 194
        - 1921., 195
        - 1922., 196
        - 1923., 197
        - 1924., 198
        - 1925., 199
        - 1928., 200
        - 1929., 201
        - 1930., 202
        - 1931., 203
        - 1932., 204
        - 1933., 205
        - 1934., 206
        - 1935., 207
        - 1936., 208
        - 1937., 209
        - 1938., 210
        - 1939., 211
        - 1940., 212
        - 1941., 213
        - 1942., 214
        - 1943., 215
        - 1944., 216
        - 1945., 217
        - 1946., 218
        - 1947., 219
        - 1948., 220
        - 1949., 221
        - 1950., 222
        - 1953., 223
        - 1954., 224
        - 1955., 225
        - 1956., 226
        - 1957., 227
        - 1958., 228
        - 1959., 229
        - 1960., 230
        - 1961., 231
        - 1963., 232
        - 1964., 233
        - 1965., 234
        - 1967., 235
        - 1969., 236
    - Buiten de correspondentie gehouden stukken, c.
      - Lijst met de plaatsen en data van de redactie-vergaderingen., 1920-1928; 237; 1 stuk
      - Stukken betreffende de vorm en de oplage van het Bulletin., 1929-1938; 238; 1 omslag
      - Concept van een contract voor de uitgave van het Oudheidkundig Jaarboek., 1931; 239; 1 stuk
      - Lijst van medewerkers aan het "Vogelsangnummer"., Z.j. (1931); 240; 1 stuk
      - Ingekomen en minuten van uitgaande brieven betreffende het "Vogelsangnummer"., 1931 en 1932; 241-242; 2 omslagen
        - 1931, 241
        - 1932, 242
      - Stukken houdende machtiging van de redaktie aan de drukkerij E.J. Brill om een jaargang van het Oudheidkundig Jaarboek te drukken., 1932 en 1936; 243; 2 stukken
      - Ingekomen brieven en minuten van uitgaande brieven betreffende het "Jan Kalfnummer"., 1936-1938; 244; 1 omslag
      - Lijst van steden waar de algemene zomer-vergaderingen van de bond zijn gehouden, met data en verwijzing naar de verslagen hiervan in het Bulletin., 1899-1948; 245; 1 stuk
        Tot 1929 getypt, daarna bijgeschreven.
  - Tijdelijke commissies, IV.
    - Commissie voor de beschrijving van de gebouwen der Oost- en West-Indische Compagnie in Nederland. 1907-1928., a.
      - Notulen van vergaderingen van de commissie., 1907, 1911, 1914 en 1920; 246; 1 omslag
      - Ingekomen en minuten van uitgaande brieven., 1907-1927; 247; 1 omslag
      - Ingekomen brieven betreffende gebouwen der Oost- en West-Indische Compagnie in verschillende plaatsen in Nederland., 1907-1928; 248-255; 8 omslagen
        - Amsterdam. 1907-1928., 248
        - Dordrecht. 1926-1927., 249
        - Enkhuizen. 1907-1927., 250
        - 's-Gravenhage. 1912-1927., 251
        - Groningen. 1907-1928., 252
        - Hoorn. 1907-1927., 253
        - Middelburg. 1926-1928., 254
        - Rotterdam. 1907-1927., 255
    - Museumcommissie. 1912-1915., b.
      - Stellingen betreffende het doel der plaatselijke musea, met marginale aantekeningen., 1912-1914; 256; 1 omslag
      - Stellingen over de opleiding van kunsthistorici en museumambtenaren. Gedrukt., 1915; 257; 1 stuk
      - Stellingen betreffende een rijksmuseum voor beeldende kunsten en een historisch museum., Z.j.; 258; Gedrukt; 2 stukken
        Met marginale aantekeningen.
    - Restauratiecommissie. 1913-1917., c.
      - Stukken betreffende het restaureren van oude bouwwerken., 1913-1917; 259; 1 omslag
      - "Grondbeginselen en voorschriften voor het behoud, de herstelling en de uitbreiding van oude bouwwerken", met inleiding door dr. J. Kalf. Gedrukt., 1917; 260; 1 katern
    - Commissie monumenten in oorlogstijd. 1918-1920., d.
      - Notulen van vergaderingen van de commissie., 1918; 261; 3 stukken
      - Ingekomen en minuten van uitgaande stukken., 1918-1920; 262; 1 omslag
      - Lijst van verenigingen en genootschappen op het gebied van kunst, archeologie en monumentenzorg in Europa en Amerika., Z.j.; 263; 1 stuk
    - Commissie ter voorbereiding van een vereniging "Directeurendag". 1924-1926., e.
      - Notulen van de vergaderingen van de commissie., Z.j.; 264; 1 stuk
      - Ingekomen brieven, met bijlagen., 1924-1926; 265; 1 omslag
      - Concept-statuten en huishoudelijk reglement van de vereniging "Directeurendag"., 1926; 266; 1 stuk
    - Commissie voor regeling van het bodemonderzoek in Nederland. 1934, f.
      - Stukken betreffende de regeling van het bodemonderzoek en de bewaring van vóór- en vroeghistorische vondsten., 1934; 267; 1 omslag
    - Kastelencommissie. 1935-1937., g.
      - Ingekomen en minuten van uitgaande brieven., 1935, 1937; 268; 1 omslag
      - Memorie betreffende maatregelen tot het behoud der landgoederen en kastelen, met dorsale aantekeningen., Z.j.; 269; 1 stuk
      - Stukken betreffende een enquête naar de problemen van het bewonen van een kasteel of landgoed., 1935; 270; 1 omslag
      - "De nood onzer kastelen", door jhr. dr. E. van Nispen tot Sevenaer. Gedrukt., 1937; 271; 1 katern
    - (Tweede) Restauratiecommissie. 1949-1952., h.
      - Notulen van de vergaderingen van de commissie., 1949, 1950; 272; Getypt en geschreven; 1 omslag
      - Kladnotulen van een vergadering van de commissie, met bijlage., Z.j. (mei 1950); 273; 2 stukken
      - Ingekomen en minuten van uitgaande brieven., 1949-1952; 274; 1 omslag
      - Memorie over het behoud, de herstelling en wijziging van oude bouwwerken., 1950; 275; 1 stuk
      - Nota over de beginselen inzake het restaureren van historische monumenten, "1e versie"., (1950); 276; 1 stuk
      - Nota over de beginselen inzake het restaureren van historische monumenten, "versie 3b"., (1950); 277; 1 stuk
      - Memorie over het restaureren van oude bouwwerken., Z.j.; 278; Geschreven; 1 stuk
      - "Misverstanden, moeilijkheden en mogelijkheden bij het restaureren van historische monumenten", eindverslag van de restauratiecommissie., 1953; 279; 1 stuk
    - Commissie Bouwfragmenten. 1961-1964., i.
      - Ingekomen en minuten van uitgaande brieven, met bijlagen., 1961-1964; 280; 1 omslag
- Documentatie, B.
  - Krantenknipsels betreffende berichten over de bond of onderwerpen voor de bond van belang., 1903-1957; 281; 1 omslag
  - Krantenknipsels en artikelen over klokkenspelen en over de oprichting van de Klokken- en Orgelraad., 1916-1917; 282; 4 stukken
  - Krantenknipsels met recensies en artikelen over de brochure "De nood onzer kastelen" en andere artikelen over dit onderwerp., 1937; 283; 1 omslag
  - "Wettelijke monumenten bescherming, adviezen en voorstellen aan en van den Nederlandschen Oudheidkundigen Bond", 's-Gravenhage., 1910; 284; 1 deel
  - "Geschiedenis en beschrijving van het voormalig klooster Ter Apel", door ir. C.L. de Vos tot Nederveen Cappel, Groningen., 1933; 285; 1 katern
  - "Aanwijzingen voor het beschrijven van prenten, tekeningen en kaarten", overdruk uit Bibliotheekleven., 1942; 286; 1 katern
  - De Maasgauw, met artikel over de Zuid-Limburgse boerderij., 1942 nummer 4; 287; 1 katern
  - Technisch wetenschappelijk bibliografisch tijdschrift, speciaal nummer over bouwen en wonen., 1953 nummer 1; 288; 1 katern
  - "Vor und frühgeschichtlige Alterthümer aus der Provinz Hannover", wandkaart met afbeeldingen van prehistorische gebruiksvoorwerpen, met bijlage., Z.j.; 289; 2 stukken
  - "The mediaeval churches of Utrecht", door George Labouchère. V.V.V. Utrecht., 290; 1 katern
  - "De Zeeuwse Hofstede", door R.C. Hekker., Z.j.; 291; 1 deel
  - Memorie over titelbeschrijving en rangschikking van geografische kaarten, door G. de Jong., Z.j.; 292; 1 stuk